【裁判字號】    98,易,1017
【裁判日期】    980831
【裁判案由】    竊盜等
【裁判全文】
臺灣臺南地方法院刑事判決              98年度易字第1017號
公  訴  人  臺灣臺南地方法院檢察署檢察官
被      告  乙○○
上列被告因竊盜等案件，經檢察官提起公訴（98年度偵字第8157
號），被告就被訴事實為有罪之陳述，本院裁定進行簡式審判程
序，判決如下：
    主  文
乙○○犯如附表所示之罪，各處如附表所示之刑，應執行有期徒
刑壹年肆月。扣案Ｔ型扳手壹支沒收之。
    事實及理由
一、本件係經被告乙○○於審理程序為有罪之表示，而經本院裁
    定以簡式審判程序加以審理，依刑事訴訟法第273條之2、第
    159條第2項之規定，不適用傳聞法則有關限制證據能力之相
    關規定；並得依同法第310條之2準用第454條之規定製作略
    式判決書，合先敘明。
二、本件犯罪事實及證據，除以下補充外，餘均引用檢察官起訴
    書之記載（如附件）。證據欄補充：1.乙○○於本院審理時
    之自白；2.臺灣高等法院被告前案紀錄表1份。
三、查扣案之Ｔ型扳手，係鐵製之堅硬物品且前端尖銳（見警卷
    第76頁下方照片），客觀上足以危害他人生命、身體之安全
    ，可供兇器使用。是起訴書附表編號2、3，被告意圖為自己
    不法之所有，攜帶前揭兇器拆下車牌而竊取之，係犯刑法第
    321條第1項第3款攜帶兇器竊盜既遂罪。另起訴書附表編號1
    係犯刑法第320條第1項之普通竊盜既遂罪。
四、按實務向認所謂「兇器」，乃指被告攜帶兇器有行兇之可能
    ，客觀上具有危險性，至其主觀上有無持以行兇或反抗之意
    思，尚非所謂。竊盜攜帶起子、鉗子，雖係供行竊之工具，
    然如客觀上足對人之身體、生命構成威脅，仍應成立攜帶兇
    器竊盜罪（參見74年3月19日第三次刑事庭會議決議）。故
    「攜帶兇器」竊盜之所以要另加重處罰，考其立法目的無非
    在於若被告攜帶兇器竊盜，在被他人發現之際，極可能持該
    兇器傷害他人。因此，攜帶兇器竊盜加重處罰之立法目的，
    除在保護個人之財產外，應兼及人身之安全，即人之生命、
    身體法益，是以實務上認為攜帶兇器，不必以被告主觀上有
    持以行兇或反抗之意而攜帶為必要，然必須被告攜帶兇器竊
    盜若遭人發現時，得以持該兇器傷害他人。檢察官起訴書附
    表編號4-8認被告係攜帶Ｔ型扳手竊盜，故以攜帶兇器竊盜
    罪起訴，然被告於本院準備程序及審理時均表示：Ｔ型扳手
    放在摩托車前面置物箱，當天騎該車載著蔡秉鈞，偷東西的
    犯行不想讓蔡秉鈞知道，所以偷起訴書附表編號4-8時，摩
    托車均停在距離偷竊之小客車處約10至20公尺處所，反正，
    停摩托車的距離就是要避免蔡秉鈞可以看到伊在偷東西的犯
    行等語（見本院卷第18頁、33頁），上情核與蔡秉鈞之供述
    大致相同，此部分應堪採信，既被告置放Ｔ型扳手之位置，
    距離行竊之標的物有一定之距離，縱使被告竊盜犯行遭人發
    現，亦無法以持該兇器傷害他人，故此部分之犯行均不構成
    加重竊盜罪，另被告雖持磚塊、石頭打破車窗進而行竊，然
    磚塊、石頭並非通常所稱之器械，與兇器之要件不符（有最
    高法院92年臺非字第38號判決意旨參照）。故起訴書附表編
    號4-8公訴人認被告係犯刑法第321條第1項第3款之加重竊盜
    罪，尚有未洽，然竊盜之基本社會事實相同，起訴法條應予
    變更為刑法第320條第1項之普通竊盜罪。另打破被害人車窗
    部分並另涉刑法第354條之毀損罪。又被告先後多次所為加
    重竊盜、毀損犯行，犯意各別，行為互殊，應予分論併罰。
    被告曾於94年間竊盜等案件，經臺灣嘉義地方法院判處有期
    徒刑1年確定，於96年2月28日執行完畢，有卷附臺灣高等法
    院被告前案紀錄表可按，其受有期徒刑之執行完畢，5年以
    內故意再犯有期徒刑以上之罪，為累犯，均應依刑法第47
    條第1項之規定加重其刑。爰審酌被告不思正途，隨意進入
    他人自小客車內竊取他人之財物，毫無尊重他人所有物之體
    認，欠缺法紀觀念，且被告有多次竊盜前科，顯見被告無悔
    改之誠意，不宜輕縱，惟考量被告犯罪後始終坦承大部分犯
    行之犯罪後態度等一切情狀，分別量處如主文所示之刑，並
    定應執行之刑。本件被告有多次竊盜前科，惟前案即臺灣嘉
    義地方法院97年度訴字第759號因其有犯罪習慣，故諭知刑
    前強制工作，此有卷附臺灣高等法院被告前案紀錄表可參，
    該罪尚未執行，故本件尚不另就強制工作與否審酌。另扣案
    Ｔ型扳手係被告所有，供拆起訴書附表編號2、3車牌所用之
    物，業據被告供明在卷，應依刑法第38條第1項第2款之規定
    宣告沒收。另手電筒1支、手套1雙、頭套1個、手術手套2
    雙、口罩1個，雖均屬被告所有，然該等物品尚非與犯罪有
    直接關係者，不另為沒收之諭知。
三、依刑事訴訟法第299條第1項前段、第300條、第273條之1第1
    項、第310條之2、第454條第2項，刑法第320條第1項、第
    321 條第1項第3款、第354條、第47條第1項、第51條第5款
    、第38條第1項第2款，判決如主文。
四、如不服本判決應於收受本判後10日內向本院提出上訴書狀，
    並應敘述具體理由。如未敘述上訴理由者，應於上訴期間屆
    滿後20日內向本院補提理由書狀（均須按他造當事人之人數
    附繕本、切勿逕送上級法院）。
本案經檢察官甲○○到庭執行職務
中    華    民    國    98    年    8     月    31    日
                  刑事第九庭    法  官  蔡奇秀
以上正本證明與原本無異。
如不服本判決應於收受本判決後10日內向本院提出上訴書狀，並
應敘述具體理由。其未敘述上訴理由者，應於上訴期間屆滿後20
日內向本院補提理由書狀（均須按他造當事人之人數附繕本）「
切勿逕送上級法院」。
                                書記官  蕭伊舒
中    華    民    國    98    年    8     月    31    日
┌──┬──┬──┬────┬──┬───┬──┬─────────┐
│編號│犯罪│犯罪│犯罪方法│被害│竊得財│所犯│主文              │
│    │時間│地點│        │人  │物    │罪名│                  │
├──┼──┼──┼────┼──┼───┼──┼─────────┤
│1   │98年│不詳│徒手竊取│廖芯│車號  │刑法│乙○○竊盜，累犯，│
│    │6月1│    │機車車牌│瑜  │771   │第32│處有期徒刑肆月。  │
│    │日晚│    │。      │    │─ＣＡ│0條 │                  │
│    │上某│    │        │    │Ｆ號重│第1 │                  │
│    │時許│    │        │    │型機車│項  │                  │
│    │    │    │        │    │車牌1 │    │                  │
│    │    │    │        │    │面。  │    │                  │
├──┼──┼──┼────┼──┼───┼──┼─────────┤
│2   │98年│不詳│以Ｔ型扳│王憶│車號Ｌ│刑法│乙○○攜帶兇器竊盜│
│    │6月5│    │手竊取機│萍  │8Ｃ─ │第32│，累犯，處有期徒捌│
│    │日晚│    │車車牌。│    │588 號│1條 │月，扣案Ｔ型扳手壹│
│    │上7 │    │        │    │重型機│第1 │支沒收之。        │
│    │、8 │    │        │    │車車牌│項第│                  │
│    │時許│    │        │    │1面。 │3款 │                  │
├──┼──┼──┼────┼──┼───┼──┼─────────┤
│3   │98年│臺南│以Ｔ型扳│劉毓│車號Ｘ│刑法│乙○○攜帶兇器竊盜│
│    │6月5│市健│手竊取機│禮  │Ｒ5─ │第32│，累犯，處有期徒捌│
│    │日晚│康路│車車牌。│    │910 號│1條 │月，扣案Ｔ型扳手壹│
│    │上7 │某郵│        │    │重型機│第1 │支沒收之。        │
│    │、8 │局前│        │    │車車牌│項第│                  │
│    │時許│    │        │    │1面。 │3款 │                  │
├──┼──┼──┼────┼──┼───┼──┼─────────┤
│4   │98年│臺南│手持磚塊│謝雲│黑色背│刑法│乙○○竊盜，累犯，│
│    │6月5│市育│或石頭打│斌  │包1個 │第32│處有期徒刑陸月；又│
│    │日晚│德1 │破車號12│    │（內有│0條 │損壞他人自小客車右│
│    │上6 │街1 │13─ＮＵ│    │皮夾1 │第1 │前車窗玻璃，足以生│
│    │時許│號前│號自小客│    │個、匙│項、│損害於他人，累犯，│
│    │    │    │車右前車│    │包1個 │354 │處有期徒刑參月。  │
│    │    │    │窗，竊取│    │、零包│條  │                  │
│    │    │    │車內財物│    │1個、 │    │                  │
│    │    │    │。      │    │面膜、│    │                  │
│    │    │    │        │    │體香膏│    │                  │
│    │    │    │        │    │、支票│    │                  │
│    │    │    │        │    │、8100│    │                  │
│    │    │    │        │    │元等物│    │                  │
│    │    │    │        │    │。    │    │                  │
├──┼──┼──┼────┼──┼───┼──┼─────────┤
│5   │98年│臺南│手持磚塊│朱沿│車上Ｅ│刑法│乙○○竊盜，累犯，│
│    │6月5│市西│或石頭打│清  │ＴＣ機│第32│處有期徒刑陸月；又│
│    │日晚│門路│破車號83│    │台1 台│0條 │損壞他人自小客車右│
│    │上7 │一段│98─ＷＱ│    │及儲值│第1 │前車窗玻璃，足以生│
│    │時40│512 │號自小客│    │卡1 張│項、│損害於他人，累犯，│
│    │分許│號前│車右前車│    │。    │354 │處有期徒刑參月。  │
│    │    │    │窗，竊取│    │      │條  │                  │
│    │    │    │車內財物│    │      │    │                  │
├──┼──┼──┼────┼──┼───┼──┼─────────┤
│6   │98年│臺南│手持磚塊│李宏│方形背│刑法│乙○○竊盜，累犯，│
│    │6月5│市崇│或石頭打│仁  │包1個 │第32│處有期徒刑陸月；又│
│    │日晚│德路│破車號73│    │、土地│0條 │損壞他人自小客車右│
│    │上8 │1號 │91─ＴＬ│    │銀行存│第1 │前車窗玻璃，足以生│
│    │時許│前  │號自小客│    │款簿1 │項、│損害於他人，累犯，│
│    │    │    │車右前車│    │本、電│354 │處有期徒刑參月。  │
│    │    │    │窗，竊取│    │子計算│條  │                  │
│    │    │    │車內財物│    │機1台 │    │                  │
│    │    │    │。      │    │、研究│    │                  │
│    │    │    │        │    │所資料│    │                  │
│    │    │    │        │    │。    │    │                  │
├──┼──┼──┼────┼──┼───┼──┼─────────┤
│7   │98年│臺南│手持磚塊│吳秀│消費券│刑法│乙○○竊盜，累犯，│
│    │6月5│市西│或石頭打│容  │31 張 │第32│處有期徒刑陸月；又│
│    │日晚│門路│破車號Ｄ│    │(面額 │0條 │損壞他人自小客車右│
│    │上8 │一段│5─5325 │    │共計  │第1 │前車窗玻璃，足以生│
│    │時3 │512 │號自小客│    │28,7  │項、│損害於他人，累犯，│
│    │分許│號前│車右前車│    │元）、│354 │處有期徒刑參月。  │
│    │    │    │窗，竊取│    │支票28│條  │                  │
│    │    │    │車內財物│    │張、歐│    │                  │
│    │    │    │。      │    │元8.31│    │                  │
│    │    │    │        │    │元、眼│    │                  │
│    │    │    │        │    │鏡1副 │    │                  │
│    │    │    │        │    │、印章│    │                  │
│    │    │    │        │    │8枚。 │    │                  │
├──┼──┼──┼────┼──┼───┼──┼─────────┤
│8   │98年│臺南│手持磚塊│方鼎│50元硬│刑法│乙○○竊盜，累犯，│
│    │6月5│市海│或石頭打│雄  │幣10枚│第32│處有期徒刑陸月；又│
│    │日晚│安路│破車號  │    │、10  │0條 │損壞他人自小客車右│
│    │上8 │三段│5588─Ｊ│    │元硬幣│第1 │前車窗玻璃，足以生│
│    │時40│133 │Ｔ號自小│    │30 枚 │項、│損害於他人，累犯，│
│    │許  │號前│客車右前│    │。    │354 │處有期徒刑參月。  │
│    │    │    │車窗，竊│    │      │條  │                  │
│    │    │    │取車內財│    │      │    │                  │
│    │    │    │物。    │    │      │    │                  │
└──┴──┴──┴────┴──┴───┴──┴─────────┘
附錄法條
中華民國刑法第320條第1項（普通竊盜罪、竊佔罪）
意圖為自己或第三人不法之所有，而竊取他人之動產者，為竊盜
罪，處5年以下有期徒刑、拘役或5百元以下罰金。
中華民國刑法第321條第1項第3款（加重竊盜罪）
犯竊盜罪而有左列情形之一者，處 6 月以上、 5 年以下有期徒刑：
三、攜帶兇器而犯之者。
中華民國刑法第354條（毀損器物罪）
毀棄、損壞前二條以外之他人之物或致令不堪用，足以生損害於公
眾或他人者，處2年以下有期徒刑、拘役或5百元以下罰金。


司法院資訊處製作；財團法人民間司法改革基金會備份。
